臺灣臺東地方法院刑事判決
111年度原交易字第41號
公  訴  人  臺灣臺東地方檢察署檢察官
被      告  王永駿


指定辯護人  本院公設辯護人丁經岳  
上列被告因公共危險案件，經檢察官提起公訴（111年度偵字第1
087號），被告於本院準備程序進行中，就被訴事實為有罪之陳
述，經檢察官聲請於審判外進行協商程序，本院裁定進行協商程
序，並依聲請改依協商程序而為判決，本院判決如下：
    主  文
王永駿犯吐氣所含酒精濃度達每公升零點二五毫克以上駕駛動力
交通工具罪，處有期徒刑陸月，併科罰金新臺幣貳萬元，有期徒
刑如易科罰金，罰金如易服勞役，均以新臺幣壹仟元折算壹日。
    事實及理由
一、本件犯罪事實及證據，證據部分補充：「被告王永駿於本院
    準備程序及協商程序所為之自白」外，其餘均引用檢察官起
    訴書所載（如附件）。
二、本件經檢察官與被告於審判外達成協商之合意，且被告已認
    罪，其合意內容如主文所示。經查，上開協商合意並無刑事
    訴訟法第455 條之4 第1 項所列不得為協商判決之情形，檢
    察官既聲請改依協商程序而為判決，本院爰不經言詞辯論，
    於協商合意範圍內為判決。
三、應適用之法條：
    刑事訴訟法第455 條之2 第1 項、第455 條之4 第2 項、第
    455 條之8 、第454 條第2 項，刑法第185 條之3 第1 項第
    1 款、第47條第1 項、第41條第1 項前段、第42條第3 項前
    段，刑法施行法第1 條之1 第1 項，逕以簡易判決處刑如主
    文。
四、附記事項：
　  查被告前因公共危險案件，經本院以107年度東原交簡字第1
    23號判決判處有期徒刑5月確定，於民國107年12月28日易科
    罰金執行完畢，有臺灣高等法院被告前案紀錄表1 份在卷可
    考，是其於受徒刑執行完畢後之5 年內，故意再犯本件有期
    徒刑以上之罪，依刑法第47條第1 項規定，為累犯；併參酌
    被告既有多次因相同案件經科處罪刑暨執行完畢之情形，猶
    故意再犯本罪，自足認其主觀上具有特別之惡性，亦顯然未
    因刑之執行完畢而生警惕作用，對於刑罰之反應力係屬薄弱
    ，爰依該規定暨檢察官與被告之協商合意加重其刑（司法院
    大法官解釋釋字第775 號解釋文暨理由書參照）。
五、協商判決除有刑事訴訟法第455 條之4 第1 項第1 款於本訊
    問程序終結前，被告撤銷協商合意或檢察官撤回協商聲請者
    ；第2 款被告協商之意思非出於自由意志者；第4 款被告所
    犯之罪非第455 條之2 第1 項所定得以協商判決者；第6 款
    被告有其他較重之裁判上一罪之犯罪事實者；第7 款法院認
    應諭知免刑或免訴、不受理者情形之一，及違反同條第2 項
    「法院應於協商合意範圍內為判決；法院為協商判決所科之
    刑，以宣告緩刑、2 年以下有期徒刑、拘役或罰金為限」之
    規定者外，不得上訴。
六、如不服本判決而符合前述得上訴之情形，應於判決送達後20
    日內向本院提出上訴狀（應附繕本），其未敘述上訴理由者
    ，應於上訴期間屆滿後20日內補提理由書狀於本院，上訴於
    第二審法院。
本案經檢察官陳筱茜提起公訴，檢察官洪清秀到庭執行職務。
中　　華　　民　　國　　111 　年　　5 　　月　　27　　日
                  刑事第二庭  法  官  徐晶純
以上正本證明與原本無異。
本件原則不得上訴。
                              書記官  尹  瑋
中　　華　　民　　國　　111 　年　　5 　　月　　30　　日

附錄本案論罪科刑法條：
中華民國刑法第185條之3第1 項第1 款
駕駛動力交通工具而有下列情形之一者，處三年以下有期徒刑，
得併科三十萬元以下罰金：
一、吐氣所含酒精濃度達每公升零點二五毫克或血液中酒精濃度
    達百分之零點零五以上。
　
附件

臺灣臺東地方檢察署檢察官起訴書
                                     111年度偵字第1087號
　　被　　　告　王永駿　男　33歲（民國00年0月00日生）
　　　　　　　　　　　　住臺東縣○○鄉○○村0鄰○○○00
　　　　　　　　　　　　　號
　　　　　　　　　　　　國民身分證統一編號：Z000000000號
上列被告因公共危險案件，業經偵查終結，認應提起公訴，茲將
犯罪事實及證據並所犯法條分敘如下：
　　　　犯罪事實
一、王永駿前因公共危險案件，經臺灣臺東地方法院以107年度
    東原交簡字第123號判決判處有期徒刑5月確定，於民國107
    年12月28日易科罰金執行完畢。詎仍不知悔改，明知飲用酒
    類後不得駕駛動力交通工具，竟於111年2月22日15時許，在
    臺東縣海端鄉利稻部落飲用含酒精之保力達後，於同日15時
    10分許，駕駛車牌號碼00-0000號自用小客車上路。嗣於同
    日15時30分許，王永駿駕駛上開自小客車行經臺東縣海端鄉
    臺20線公路179公里處，追撞前方古思琦所駕駛車牌號碼000
    -0000號自小客車，經警到場處理，並於同日17時6分對其施
    以呼氣酒精濃度測試，測得其呼氣酒精濃度達每公升0.55毫
    克，始悉上情。
二、案經臺東縣警察局關山分局報告偵辦。
　　　　證據並所犯法條
一、上揭犯罪事實，業據被告王永駿於警詢及偵查中均坦承不諱
    ，並有飲酒時間確認表、臺東縣警察局製作違反公共危險案
    當事人酒精測定紀錄表、呼氣酒精測試器檢定合格證書、舉
    發違反道路交通管理事件通知單影本、交通事故現場草圖、
    調查報告表各1份及刑案現場照片6張附卷可佐，足認被告自
    白與事實相符，其犯嫌洵堪認定。
二、核被告所為，係犯刑法第185條之3第1項第1款之公共危險罪
    嫌。又被告前有如事實欄所載之論罪科刑及執行情形，有本
    署刑案資料查註紀錄表1份附卷足參，其於徒刑執行完畢後5
    年內，故意再犯本件有期徒刑以上之罪，為累犯，請依刑法
    第47條第1項及司法院大法官會議第775號解釋意旨，依法加
    重其刑。
三、依刑事訴訟法第251條第1項提起公訴。　
　　此　致
臺灣臺東地方法院
中　　華　　民　　國　 111　　年　　3 　　月　　17　　日
　　　　　　　　　　　　　　　檢　察　官　陳筱茜
本件正本證明與原本無異
中　　華　　民　　國　 111　　年    3     月    23    日
                              書  記  官  黃淑婷  
所犯法條：刑法第185條之3
駕駛動力交通工具而有下列情形之一者，處 3 年以下有期徒刑
，得併科 30 萬元以下罰金：
一、吐氣所含酒精濃度達每公升零點二五毫克或血液中酒精濃度
    達百分之零點零五以上。
二、有前款以外之其他情事足認服用酒類或其他相類之物，致不
    能安全駕駛。
三、服用毒品、麻醉藥品或其他相類之物，致不能安全駕駛。
因而致人於死者，處 3 年以上 10 年以下有期徒刑，得併科 2
百萬元以下罰金；致重傷者，處 1 年以上 7 年以下有期徒刑，
得併科 1 百萬元以下罰金。
曾犯本條或陸海空軍刑法第 54 條之罪，經有罪判決確定或經緩
起訴處分確定，於十年內再犯第 1 項之罪因而致人於死者，處
無期徒刑或 5 年以上有期徒刑，得併科 3 百萬元以下罰金；致
重傷者，處 3 年以上 10 年以下有期徒刑，得併科 2 百萬元以
下罰金。